【裁判字號】    98,交聲,3099
【裁判日期】    981231
【裁判案由】    違反道路交通管理處罰條例聲明異議
【裁判全文】
臺灣桃園地方法院交通事件裁定        98年度交聲字第3099號
原處分機關  交通部公路總局新竹區監理所
異  議  人
即受處分人  甲○○
上列異議人即受處分人因違反道路交通管理處罰條例案件，對於
交通部公路總局新竹區監理所民國98年10月22日壢監裁字第裁53
-DP0000000號違反道路交通管理事件裁決書所為處分聲明異議，
本院裁定如下：
    主  文
異議駁回。
    理  由
一、原處分意旨略以：異議人即受處分人甲○○於民國98年7 月
    16日上午11時50分許，駕駛車號BQ-6978 號自用小貨車，行
    經桃園縣觀音鄉○○路、台61線平面道路路口該有燈光號誌
    管制之交叉路口時闖紅燈，且肇事致人受傷，經桃園縣政府
    警察局交通隊警員填製桃警局交字第DP0000000 號舉發違反
    道路交通管理事件通知單舉發該違規行為，限於98年10月15
    日前至交通部公路總局新竹區監理所中壢監理站到案聽候裁
    決，嗣異議人於應到案日前提出申訴，經原處分機關即交通
    部公路總局新竹區監理所認異議人確違反道路交通管理處罰
    條例第53條第1 項、第61條第3 項之規定，乃依違反道路交
    通管理事件統一裁罰基準表及道路交通管理處罰條例第63條
    第1 項第3 款、第61條第3 項之規定，於98年10月22日以壢
    監裁字第裁53-DP0000000號違反道路交通管理事件裁決書，
    裁處異議人罰鍰新臺幣（下同）2 千7 百元，並記違規點數
    6 點等語。
二、聲明異議意旨略以：異議人固有於上揭時、地駕駛車號BQ-6
    978 號自用小貨車與機車騎士乙○○發生車禍，然伊當時行
    車方向之交通號誌為綠燈，伊並無闖紅燈，詎原處分機關不
    察，逕認其有闖紅燈而肇事致人受傷之違規情事，實有違誤
    ，為此爰依法聲明異議，請求撤銷原處分等語。
三、按車輛面對圓形紅燈表示禁止通行，不得超越停止線或進入
    路口；汽車行駛至交岔路口，其行進、轉彎，應遵守燈光號
    誌，道路交通標誌標線號誌設置規則第206 條第5 款第1 目
    、道路交通安全規則第102 條第1 項第1 款分別定有明文。
    又汽車駕駛人，行經有燈光號誌管制之交岔路口闖紅燈者，
    處新臺幣1 千8 百元以上5 千4 百元以下罰鍰，並記違規點
    數3 點；汽車駕駛人，駕駛汽車違反道路交通安全規則、第
    33條之管制規則，因而肇事致人受傷者，記違規點數3 點，
    道路交通管理處罰條例第53條第1 項、第63條第1 項第1 款
    、第61條第3 項前段亦有明定。
四、經查：
(一)、本件異議人於98年7 月16日上午11時50分許，駕駛車號BQ-6
    978 號自用小貨車，沿桃園縣觀音鄉○○路由東往大潭方向
    行駛，行經桃園縣觀音鄉○○路、台61線平面道路路口該有
    燈光號誌管制之交叉路口時，與沿桃園縣觀音鄉台61線平面
    道路由北往南行駛之乙○○所騎乘之車號728-GGF 號重型機
    車發生碰撞肇事，乙○○因而當場人車倒地經送醫急救後，
    受有右股骨幹骨折、腹部鈍挫傷併脾臟撕裂傷、左側血胸併
    肺部挫傷、左膝撕裂傷及四肢多處擦傷等傷害之事實，業據
    異議人及乙○○分別於桃園縣政府警察局大園分局觀音分駐
    所警員詢問時供述明確在卷，有桃園縣政府警察局98年11月
    16日桃警交字第0980095888號函檢附之調查筆錄、道路交通
    事故現場圖、道路交通事故調查報告表、現場照片35張以及
    長庚醫療財團法人林口長庚紀念醫院出具之診斷證明書1 紙
    在卷可稽，上開事實洵堪認定。
(二)、異議人雖辯稱伊當時行車方向之交通號誌為綠燈，並無闖紅
    燈云云，惟證人乙○○於本院訊問時具結證稱：98年7 月16
    日當天我和我朋友Shoemaker Kyle Grant一起從桃園縣觀音
    鄉的海邊出發要去永安漁港，我們1 人騎1 輛機車，Shoema
    -ker Kyle Grant 騎在我後面，當時我行車方向的號誌是綠
    燈，異議人突然從左邊衝出來，我就倒地昏倒了，醒來時已
    經在醫院等語詳確（見本院卷第110 頁背面），核與證人Sh
    -oemaker Kyle Grant 於本院訊問時具結證述：98年7 月16
    日當天我和乙○○一起去觀音鄉的海邊玩，我們1 人騎1 輛
    機車，離開觀音鄉的海邊後就右轉沿61號道路往南行駛，我
    騎在乙○○後面，乙○○當時在我前方約50公尺，在61號道
    路旁有一條與該道路平行之高速道路，我看到一台藍色的卡
    車從高速道路的下方開出來在交叉路口撞到乙○○，我很清
    楚看見我們行車方向的號誌燈號是綠燈等語（見本院卷第11
    1 頁背面至112 頁背面）甚為相符。而證人Shoemaker Kyle
    Grant ，與異議人素不相識，復無怨隙，應無甘冒觸犯偽證
    重罪，故意構詞誣陷異議人之可能，其證述應堪採信。是依
    上開證人之證述可知，乙○○與異議人各自駕車行駛之道路
    係呈垂直之交叉方向，既乙○○行車方向之號誌已顯示為綠
    燈，則異議人行車方向之號誌即為紅燈，詎其面對紅燈號誌
    時竟不停車猶闖越停止線往前直行，因而與乙○○騎乘之上
    開機車碰撞肇致交通事故，致乙○○受有上揭傷害，準此，
    異議人確有於上揭時地駕駛車號BQ-6978 號自用小貨車闖紅
    燈，因而肇事致人受傷之違規事實，應堪認定。所辯未有闖
    紅燈情事，顯係事後卸責之詞，不足採信。
五、綜上所述，異議人確有於上揭時、地，駕駛車號BQ-6978 號
    自用小貨車，行經有燈光號誌管制之交叉路口闖紅燈，且駕
    駛汽車違反道路交通安全規則，因而肇事致人受傷之違規行
    為，洵屬明確，從而，原處分機關援引道路交通管理處罰條
    例第53條第1 項、第63條第1 項第3 款、第61條第3 項及違
    反道路交通管理事件統一裁罰基準表之規定，處異議人罰鍰
    2 千7 百元，並記違規點數6 點，核無不合，異議人猶執前
    詞指摘，非有理由，應予駁回。
六、據上論斷，依道路交通管理處罰條例第87條第2 項、道路交
    通案件處理辦法第19條，裁定如主文。
中    華    民    國    98    年    12    月    31    日
                  交通法庭  法  官  劉淑玲
以上正本證明與原本無異。
如不服本裁定，應於裁定送達後5 日內向本院提出抗告狀。
                            書記官  翁其良
中    華    民    國    99    年    1     月    6     日

司法院資訊處製作；財團法人民間司法改革基金會備份。
